【裁判字號】    98,交上易,953
【裁判日期】    980617
【裁判案由】    過失致死等
【裁判全文】
臺灣高等法院臺中分院刑事判決       98年度交上易字第953號
上  訴  人
即  被  告  甲○○
上列上訴人因過失致死等案件，不服臺灣臺中地方法院98年度交
易字第89號中華民國98年5月11日第一審判決（起訴案號：臺灣
臺中地方法院檢察署98年度偵字第2102號），提起上訴，本院判
決如下：
    主  文
上訴駁回。
    理  由
一、依刑事訴訟法第350條、第361條、第362條、第367條規定，
    不服地方法院之第一審判決而上訴者，須提出上訴書狀，並
    應敘述具體理由，為上訴必備之程式；其所提出之書狀未敘
    述上訴理由，或僅曾以言詞陳述上訴理由者，均應於上訴期
    間屆滿後二十日內補提理由書於第一審法院。第一審法院經
    形式審查，認逾期未補提上訴理由者，應定期間先命補正；
    逾期未補正者，為上訴不合法律上之程式，應以裁定駁回。
    倘已提出上訴理由，但所提非屬具體理由者，則由第二審法
    院以上訴不合法律上之程式，判決駁回。而所謂具體理由，
    必係依據卷內既有訴訟資料或提出新事證，指摘或表明第一
    審判決有何採證認事、用法或量刑等足以影響判決本旨之不
    當或違法，而構成應予撤銷之具體事由，始克當之（例如：
    依憑證據法則具體指出所採證據何以不具證據能力，或依憑
    卷證資料，明確指出所為證據證明力之判斷如何違背經驗、
    論理法則）；倘僅泛言原判決認定事實錯誤、違背法令、量
    刑失之過重或輕縱，而未依上揭意旨指出具體事由，或形式
    上雖已指出具體事由，然該事由縱使屬實，亦不足以認為原
    判決有何不當或違法者（例如：對不具有調查必要性之證據
    ，法院未依聲請調查亦未說明理由，或援用證據不當，但除
    去該證據仍應為同一事實之認定），皆難謂係具體理由，俾
    與第二審上訴制度旨在請求第二審法院撤銷、變更第一審不
    當或違法之判決，以實現個案救濟之立法目的相契合，並節
    制濫行上訴（最高法院97年度台上字第892號判決參照）。
二、本件上訴人即被告甲○○（下稱被告）不服原審判決而提起
    上訴，其上訴意旨略以：被告犯後已與被害人家屬達成和解
    ，並賠償被害人家屬新台幣（下同）220萬元（不含汽車強
    制責任險），且於和解當天即支付100萬元，其餘則按月分
    期給付被害人家屬3萬元，被告事後已遵期於98年4月10日、
    同年5月10日各匯3萬元予被害人家屬，目前尚欠114萬元之
    和解金未付（需至101年7月10日繳付完畢）。本件被告當場
    所支付100萬元之和解金，係向親友借貸而來，故被告除應
    支付該借款外，每月尚需支付被害人家屬3萬元，因此，已
    無能力再繳付總額高達54萬元之罰金。又倘被告入監執行，
    定將無法履行每月繳付被害人家屬3萬元之和解金。爰請求
    撤銷原判決，改諭知為1千元折算一日之折算標準云云。
三、按刑之量定，固屬法院得為自由裁量之事項，但其自由裁量
    之職權行使，並非漫無限制，除不得逾越法律所規定之範圍
    外，並應具妥當性及合目的性，符合罪刑相當原則，始為適
    法（最高法院87年度台上字第2672號判決參照）。是以，倘
    法院量刑已審酌犯罪之一切情狀，並具妥當性及合目的性，
    即不容空言漫加指摘，而侵及法院自由裁量之行使。本件被
    告於91年間曾因公共危險案件，經台灣彰化地方法院以91年
    度員交簡字第391號判決判處拘役30日確定，又於94年間因
    違背安全駕駛致交通危險案件，經台灣台中地方法院以94年
    度中交簡字第1822號判決判處有期徒刑3月確定，復於95年
    間因違背安全駕駛致交通危險案件，經台灣台中地方法院以
    95年度中交簡字第1964號判決判處有期徒刑4月確定等情，
    有台灣高等法院被告前案紀錄表附卷可稽。而原審於審酌被
    告犯後態度尚佳，深表悔意，已與被害人家屬達成和解，被
    害人家屬亦表示願意原諒被告之情形，及於本案發生前即91
    、94、95年間，被告曾3次因違背安全駕駛罪，經法院先後
    判處拘役30日、有期徒刑3月、4月確定，暨被告危險性甚高
    等一切情狀，諭知易科罰金以一日3千元之折算標準；本院
    審酌上情，認原審已就刑法第57條揭示之各種量刑條件及易
    科罰金之折算標準妥為斟酌，難謂有何違法失當之處。被告
    之上訴意旨，認原審判決有關易科罰金之折算標準，以每日
    3千元計算，實屬過重，並未依據卷內訴訟資料，具體指摘
    原判決認事用法有何違法或不當之情形，顯屬上訴未敘述具
    體理由。核之上揭說明，應認被告之上訴違背法律上之程式
    。
四、綜上所述，原審判決認事用法並無不當、量刑亦甚妥適，被
    告指摘原審判決有關易科罰金之折算標準過高，核為無理由
    ，應予駁回，爰依刑事訴訟法第372條規定，不經言詞辯論
    ，逕行判決。
據上論斷，應依刑事訴訟法第367條前段、第372條，判決如主文
。
中    華    民    國    98    年    6     月    17    日
            刑事第十一庭  審判長法  官  陳  朱  貴
                                法  官  胡  文  傑
                                法  官  何  志  通
以上正本證明與原本無異。
不得上訴。
                                書記官  高  麗  淇
中    華    民    國    98    年    6     月    17    日


司法院資訊處製作；財團法人民間司法改革基金會備份。
